臺灣高等法院臺南分院刑事裁定        100年度聲再字第108號
再審聲請人  林啟鍾
即受判決人
            盧素枝
上列聲請人因公共危險案件，對於本院98年度上易字第469號中
華民國99年2月26日第二審確定判決（原審：台灣嘉義地方法院9
7年度簡上字第284號，起訴案號：台灣嘉義地方法院檢察署97年
度偵續字第16號、97年度偵字第2966號）聲請再審，本院裁定如
下：
    主  文
再審之聲請駁回。
    理  由
一、聲請再審意旨略以：聲請人因公共危險案件，經本院98年度
    上易字第469號（下稱原確定判決）判處罪刑確定，原確定
    判決所據之嘉義縣消防局火災調查報告書及內政部消防署火
    災原因再次勘驗報告認定：「本件火災起火戶為891號，起
    火處為891號2樓神佛廳附近，起火原因不明」，且本起火災
    案件無法由現場跡證來確定或判斷真正造成電線短路之原因
    為何，自不得以概括、不特定之臆測方式，遽認火災事故係
    因聲請人過失行為所肇致。而造成電源線故障及短路的原因
    有(一)電源線遭受重物壓住、(二)電源線表皮披覆有損傷、蟲鼠
    等動物咬破電源線塑膠包覆、(三)用電量超出負荷造成披覆絕
    緣劣化等多種情形。
    然當事人與證人田小皇、方三壬均證實(一)電源已排除重壓的
    可能性、(二)塑膠管線也已排除蟲鼠咬破損傷之可能性、(三)用
    電量不會超過負荷量。又本件火災事故也無證據認定係肇因
    聲請人疏於進行屋內電源線路之維修保養及汰舊換新之過失
    而造成，原確定判決認定聲請人有過失並無依據，爰依刑事
    訴訟法第420條第1項第4款「原判決所憑之通常法院或特別
    法院之裁判已經確定裁判變更」之規定聲請再審等語。
二、按聲請再審應以再審書狀，敘述理由，附具原判決之繕本及
    證據，提出於管轄法院為之；法院認為聲請再審之程序違背
    規定者，應以裁定駁回之，刑事訴訟法第429條、第433條分
    別定有明文，此項聲請再審程序之欠缺，非程序中所得補正
    ，如確具有聲請再審之理由，只能另行依法聲請（最高法院
    71年台抗字第337號判例、88年度台抗字第416號裁定）。
    本件再審聲請人林啟鍾、盧素枝對本院98年度上易字第469
    號確定判決聲請再審，固據提出原判決繕本及台灣嘉義地方
    法院97年度簡上字第284號刑事判決（即本案之原審判決，
    裁判日期98年5月15日）、97年度重訴字第112號民事判決（
    即本案相關之民事訴訟判決，裁判日期98年6月23日）在卷
    ；惟再審聲請人所謂有刑事訴訟法第420條第1項第4款「原
    判決所憑之通常法院或特別法院之裁判已經確定裁判變更」
    之再審事由，並未檢附聲請再審所憑之證據（上開台灣嘉義
    地方法院民、刑事判決之裁判日期，均在原確定判決裁判日
    期之前，並非再審聲請人本件所主張再審事由之證據），此
    項聲再審程序之欠缺，非程序中所得補正，揆諸上揭說明，
    其聲請程序顯然違背規定，應予駁回。
三、據上論斷，應依刑事訴訟法第433條裁定如主文。
中    華    民    國   100    年    9     月    16    日
                  刑事第三庭    審判長法  官  高明發
                                      法  官  夏金郎
                                      法  官  楊清安
以上正本證明與原本無異。
不得抗告。
                                      書記官  蔡蘭櫻
中    華    民    國   100    年    9     月    19    日